臺灣臺南地方法院臺南簡易庭民事判決
110年度南簡字第801號
原      告  蘇宗邦  
            林蘇水錦
            蘇友章  
            陳慶彥  
上  一  人            
訴訟代理人  翁秋隆  
兼  上四人
共      同  
訴訟代理人  蘇瑞漢  
原      告  蘇如蘭  
訴訟代理人  許朝翔  
被      告  臺南市政府

法定代理人  黃偉哲  
訴訟代理人  盧怡潔  
            戴明哲  
            翁順衍  
上列當事人間請求返還不當得利事件，經本院於民國110年12月2
4日言詞辯論終結，判決如下：
     主      文
被告應分別給付如附表「原告姓名」欄所列之原告，各如附表「
應給付金額」欄所示之金額，及均自民國一百一十年二月二十六
日起至清償日止，按週年利率百分之五計算之利息。　　
原告其餘之訴駁回。 
訴訟費用由被告負擔五分之四，餘由原告負擔。
本判決原告勝訴部分得假執行。但被告如各以如附表「免為假執
行金額」欄所示之金額，分別為如附表「原告姓名」欄所列之原
告預供擔保後，得免為假執行。
     事實及理由
一、原告蘇如蘭未於言詞辯論期日到場，核無民事訴訟法第386
    條各款所列情形，爰依被告聲請，由其一造辯論而為判決。
二、原告起訴主張：
　㈠本件係辦理道路工程徵收時，因臺南縣新化鎮公所（現為臺
    南市新化區公所，以下稱新化區公所，如為改制前則沿用舊
    稱新化鎮公所）疏失誤將臺南市○○區○○段000○000地號土地
    錯置（489地號土地重測前為臺南市○○區○○○○段00000地號土
    地，下稱系爭土地），但發現錯誤時系爭土地已闢建為道路
    ，而系爭土地所有人即原告一直未領取徵收補償費，新化區
    公所民國104年9月1日所農建字第1040572859號函文答覆陳
    情人即原告陳慶彥之內容，其中說明二指出：「新化區新音
    段489地號係座落於本區計畫道路内，該筆地號現況已開闢
    供為道路使用，本所辦理道路工程徵收時遺漏該筆土地而未
    領取徵收補償費，因『臺灣省政府加速都市計畫公共設施保
    留地取得及財務計劃第一期特別預算』專案款項業已結案不
    得再行運用補辦遺漏徵收案件」。另更早於99年間，當時共
    10名共有人2次陳情，至今也無任何結果，自78至82年間徵
    收計劃，原告之土地遭國家無償使用逾20年，未給與任何補
    償。
　㈡人民所有之土地因公路穿越致不能為相當之使用，遭受特別
    犧牲者，既未徵收完成又未設補償規定，致逾越所有權人社
    會責任所應忍受範圍，形成個人之特別犧牲，卻未予補償，
    屬對人民財產權之既成侵害，自應賦予人民主動請求徵收以
    獲補償之權利。但經多次陳情，被告仍敷衍了事，經漫長等
    待仍未提出任何合理補償方案。
　㈢被告無法律上原因取得系爭土地，開闢為道路，供不特定用
    路人使用，致原告對系爭土地無法為正常之使用，因而喪失
    對土地使用收益之權能，而被告受有利益與原告受有損害間
    ，具有因果關係，依民法第179條規定，被告應返還原告105
    年1月1日至109年12月31日之不當得利。系爭土地面積169.0
    7平方公尺，約可停放6輛車，依原告訪查附近停車場之收費
    標準，認每台車每月租金新臺幣（下同）1,300元，每月得
    收入租金7,800元，以此基準按各共有人應有部分比例，請
    求往前追溯5年相當於租金之不當得利，其金額分別為：被
    告應返還原告蘇宗邦37,440元、原告林蘇水錦68,120元、原
    告蘇如蘭65,000元、原告蘇友章37,440元、原告陳慶彥44,8
    50元、原告蘇瑞漢72,150元。
　㈣並聲明：被告應給付原告蘇宗邦37,440元、給付原告林蘇水
    錦68,120元、給付原告蘇如蘭65,000元、給付原告蘇友章37
    ,440元、給付原告陳慶彥44,850元、給付原告蘇瑞漢72,150
    元，及均自起訴狀繕本送達翌日起至清償日止，按週年利率
    5％計算之利息。
三、被告抗辯：
　㈠系爭土地位於59年新化都市計畫内三等三號道路工程用地徵
    收範圍，係屬「78-82加速都市計畫公共設施用地取得財務
    計畫」，為營建署專款補助新化區公所辦理，系爭土地前後
    用地已於81年完成道路徵收。
　㈡按不當得利制度之目的，係為將當事人間不當之損益變動調
    整至合法狀態，故判斷是否構成不當得利，應以「權益歸屬
    說」為標準，倘欠缺法律上原因而違反權益歸屬對象取得其
    利益者，即應對該對象成立不當得利。又依民法第179條規
    定，不當得利返還請求權應具備：⒈一方受利益，他方受損
    害；⒉受利益與受損害之間須有直接因果關係；⒊受利益係無
    法律上原因等要件。而「非給付型不當得利」類型中之「權
    益侵害之不當得利」，係指凡因侵害歸屬於他人權益內容而
    受利益，致他人受損害，即可認為基於同一原因事實致他人
    受損害，若不具有保有該利益之正當性，即應構成無法律上
    之原因而成立不當得利。本件原告共有之系爭土地雖仍登記
    於原告及其他共有人名下，然系爭土地早經都市計畫土地使
    用分區編定為道路用地，則原告對系爭土地之使用、收益及
    處分權能，實係因系爭土地經都市計畫編列作道路使用致無
    法使用收益，尚非因新化鎮公所之道路開闢行為所致。況該
    道路開闢後，亦係提供不特定公眾通行使用，並非供被告一
    己之利益專用，換言之，權益内容並未歸屬於被告，從而被
    告並未因系爭土地開闢為道路受有利益，不符不當得利之要
    件。
　㈢又縱認原告得請求不當得利，其不當得利金額以多少為適當
    ，仍應視當地發展情形及繁榮程度為斷。系爭土地位於臺南
    市新化區竹林路，其四周均係住家，並未臨接大馬路，且兩
    側建物多屬低矮樓房，宜比照財政部主管法規「109年度房
    屋及土地之當地一般租金標準」第二項規定「土地之當地一
    般租金標準：依土地申報地價之5％計算」，方屬適當。
　㈣並聲明：⒈原告之訴駁回；⒉如受不利益判決，願供擔保請准
    宣告免為假執行。　　
四、兩造不爭執事項：
  ㈠原告皆為系爭土地之共有人，應有部分分別為：原告蘇宗邦4
    00分之32、原告林蘇水錦900分之131、原告蘇如蘭36分之5
    、原告蘇友章400分之32、原告蘇瑞漢4分之1（原告蘇瑞漢
    係於106年12月12日以贈與為原因，取得系爭土地所有權，
    其應有部分4分之1，於105年1月1日起至106年12月11日止，
    原係原告陳慶彥所有）。
  ㈡系爭土地位於59年新化都市計畫内三等三號道路工程用地徵
    收範圍，此徵收案係屬「78-82加速都市計畫公共設施用地
    取得財務計畫」，為營建署專款補助新化鎮公所辦理，惟新
    化鎮公所於辦理上開徵收案時因故未徵收系爭土地；系爭土
    地之共有人皆尚未取得補償費（見本院卷第107至125頁、第
    127頁、第129至133頁）。
  ㈢系爭土地之前後土地即同段484、490地號土地已於81年6月9
    日完成道路徵收，並由新化鎮公所開始鋪設公路、供公眾通
    行；系爭土地亦於約81年間開闢為道路，供公眾通行使用，
    原路名為至中山路376巷，於87年4月27日更名為竹林路（見
    營簡調字卷第33頁、本院卷第149頁）。
  ㈣系爭土地範圍目前為臺南市新化區竹林路，竹林路為雙向僅
    有一車道之道路，系爭土地南側之同段490地號土地為竹林
    路及長青街之交岔口，自該交岔口再往南約150公尺，可抵
    達新化區中山路。系爭土地所在周圍有數間1層之磚造平方
    或鐵皮屋，以及數間二至四層之住家，另其中一間四樓建物
    之一樓是服飾店。
五、得心證之理由：
　　本件兩造爭點應在於：原告主張系爭土地未經徵收，即遭開
    闢土地，故依民法第179條不當得利之法律關係，請求被告
    給付自105年1月1日起至109年12月31日止相當於租金之不當
    得利，是否有理由？若然，金額以多少為宜？
　㈠原告主張系爭土地未經徵收，即遭新化鎮公所開闢為道路，
    致原告之所有權受有侵害，被告並因此受有利益，應構成不
    當得利等語；被告則辯稱：系爭土地於59年間，早經都市計
    畫土地使用分區編定為道路用地，原告對系爭土地之使用、
    收益及處分權能，實係因系爭土地經都市計畫編列作道路使
    用致無法使用收益，尚非因新化鎮公所之道路開闢行為所致
    等語。按編為計畫道路之土地，在徵收之前，土地所有人仍
    保有其所有權，所有權人仍得為使用、收益（最高法院96年
    度台上字第1704號判決參照）；又按都市計畫法第51條規定
    ：「依本法指定之公共設施保留地，不得為妨礙其指定目的
    之使用。但得繼續為原來之使用或改為妨礙目的較輕之使用
    。」，而道路用地依都市計畫法第42條第1項第1款規定係屬
    公共設施保留地。足見私有土地雖經都市計畫法編定為道路
    用地，然在徵收之前，土地所有人仍得為不妨礙指定目的之
    使用、繼續原來之使用或改為妨礙目的較輕之使用，該私有
    土地並非毫無使用之可能及價值。
　㈡查系爭土地位於59年新化都市計畫内三等三號道路工程用地
    徵收範圍，此徵收案係屬「78-82加速都市計畫公共設施用
    地取得財務計畫」，為營建署專款補助新化鎮公所辦理，惟
    新化鎮公所於辦理上開徵收案時因故遺漏徵收系爭土地；系
    爭土地約81年間開闢為道路，路寬15公尺，供公眾通行使用
    ，原路名為中山路376巷，於87年4月27日更名為竹林路，其
    使用分區為道路用地等情，有新化鎮公所99年8月11日所建
    字第0990012547號函、新化區公所104年9月1日所農建字第1
    040572859號函、系爭土地都市計畫土地使用分區證明書、
    地籍圖謄本、現場照片、新化都市計畫說明書、都市計畫使
    用分區查詢系統結果附卷可參（見營簡調字卷第29、33、41
    、49至53頁、本院卷第107至127頁、第133頁、第137至139
    頁），並為兩造所不爭執。堪認系爭土地雖於59年間列入都
    市計畫道路工程用地徵收範圍，然未經徵收，揆諸上開說明
    ，在徵收之前，土地所有權人仍保有其所有權，非不得為使
    用、收益。又比對原告所提出於78年間、82年間就系爭土地
    拍攝之空照圖（外放於資料袋內），可知在系爭土地於81年
    間經開闢作為道路使用前，原本非供道路使用，其上並有建
    築物之存在，則原告主張系爭土地於開闢道路前其上並非道
    路，而係豬舍等情（見本院卷第229頁），應可採信，被告
    對系爭土地於81年間由新化鎮公所鋪設道路前，其上並非道
    路而係建築物等情，亦表示無意見等語（見本院卷第229頁
    ），足見系爭土地於81年間經開闢為道路前，原告並無因系
    爭土地於59年間已列為計畫道路，即無法就系爭土地進行使
    用收益之情況。被告辯稱原告無法就系爭土地使用收益，係
    因系爭土地業經都市計畫土地使用分區編定為道路用地，並
    非因新化鎮公所開闢道路所致云云，尚非可採。
　㈢被告雖辯稱：系爭土地開闢道路後，係供公眾通行使用，並
    非供被告使用，被告並未因此受有利益，不該當民法第179
    條要件等語。惟查：
　　⒈按都市計畫區域內所有道路為市區道路，市區道路主管機
      關，在直轄市為直轄市政府，在縣（市）為縣（市）政府
      ；市區道路之修築、改善及養護，其在縣轄區內者，得由
      各有關鄉（鎮、市）公所辦理之，市區道路條例第2、4、
      5條分別定有明文。次按「本自治條例之主管機關為臺南
      市政府，各管理機關業務權責劃分如下：一、工務局：㈠
      市區道路之修築、改善、養護及挖掘等管理事項。…㈢公共
      設施使用市區道路及建築使用市區道路之管理。…二、交
      通局：㈠公共汽車客運業營運路線與其沿線使用市區道路
      、設置站位、站牌、候車亭及售票亭之核定管理。…四、
      警察局：違反市區道路交通活動性障礙物之處理、供公眾
      通行之非計畫道路遭設置障礙物之處理、受理臨時活動使
      用市區道路之申請及其他有關交通秩序安全之管理。五、
      環境保護局：市區道路、溝渠（不含本市都市計畫區外市
      道側溝）、人行道、橋樑、地下道與天橋之清潔維護及廢
      棄物清理。」、「管理機關應於年度開始前，依實際需要
      訂定所轄市區道路與附屬設施之修築、改善及養護計畫。
      」、「管理機關對市區道路應經常養護，並維持各項設施
      之完整，遇有災害應迅速修復」，臺南市市區道路管理自
      治條例第4條、第5條、第7條第1項亦有明定。再按區公所
      未經徵收程序，於土地上興建防洪措施，並闢建公園綠地
      、人行步道等公共設施，區公所對於該土地自有管領力，
      為該土地之占有人，倘其占有無正當權源，自屬無法律上
      之原因，受有占有使用土地之利益，並致該土地之承租人
      受有無法使用該部分土地之損害，承租人自得依不當得利
      之法律關係，請求區公所返還其利益，不能僅以區公所所
      興建設施係供公眾使用，即謂其未受有使用土地之利益（
      最高法院100年度台上字第141號判決意旨參照）。
　　⒉經查，系爭土地雖位於59年新化都市計畫内三等三號道路
      工程用地徵收範圍內，然未經辦理徵收手續，即由新化鎮
      公所於81年間鋪設道路供公眾通行使用等情，已如前述。
      而依前揭規定，改制前之新化鎮公所於系爭土地鋪設道路
      後，該道路於改制後之主管機關為被告即臺南市政府，又
      系爭土地上所鋪設之道路既屬市區道路，依被告內部各管
      理機關之權責劃分，被告轄下各機關對該道路分別有如上
      開規定所載之修築、改善、養護、挖掘、管理、處理、清
      理等權限，揆諸上開說明，被告對系爭土地自有管領力，
      為系爭土地之占有人，倘其占有無正當權源，自屬無法律
      上之原因，受有占有使用土地之利益，並致該土地之所有
      權人即原告受有無法使用系爭土地之損害，原告自得依不
      當得利之法律關係，請求被告返還其利益，不能僅以系爭
      土地之道路開闢後係供公眾使用，即謂被告未受有占有土
      地之利益。而被告並未舉證證明系爭土地於81年間開闢為
      道路時已為既成道路，得受公用地役關係效力之所及（此
      部分詳下述），亦未提出其他合法占有系爭土地之權源，
      則原告主張其等所共有之系爭土地係遭被告無權占用，致
      原告受有無法使用系爭土地之損害，應構成不當得利等語
      ，自屬可採。
　　⒊至被告雖舉臺灣臺北地院88年度重訴字第1359號判決、臺
      灣高等法院98年度上字第166號判決、臺中高等行政法院1
      07年度訴更一字第9號判決、最高行政法院106年判字第36
      8號判決，辯稱本件原告不得請求被告給付不當得利等語
      。然查：
　　　⑴該等判決之法律見解並無拘束本院之效力，且其中臺灣
        高等法院98年度上字第166號判決嗣業經最高法院100年
        度台上字第141號民事判決以前引「不能僅以區公所所
        興建設施係供公眾使用，即謂其未受有使用土地之利益
        」等判決意旨廢棄發回。
　　　⑵其中臺中高等行政法院107年度訴更一字第9號判決，係
        認定該案爭訟之土地已成立公用地役關係，該案被告臺
        中市政府水利局施作區域排水設施之行為，並未改變該
        案原告本因該案爭訟土地依法供排水使用之事實，故認
        該案被告之行為與該案原告所受損害間無相當因果關係
        等情。然按既成道路成立公用地役關係之要件須為：①
        供不特定之公眾通行所必要，而非僅為通行之便利或省
        時。②於公眾通行之初，土地所有權人並無阻止之情事
        。③經歷之年代久遠而未曾中斷。所謂年代久遠雖不必
        限定其期間，但應以時日長久，一般人無復記憶其確實
        之起始，僅能知其梗概（司法院大法官會議釋字第400
        號解釋理由書、最高法院96年度台上字第1704號判決參
        照）。次按公用地役關係在本質上係一公法關係，非法
        律上所明定之物權，為貫徹人民之財產權依法應予保障
        之基本原則，並確保個人能依其財產之存續狀態行使其
        自由使用收益之權能，避免遭受公權力或他人之侵害，
        非謂人民之私有土地只要有供公眾通行使用，即可認為
        屬於既成道路而成立公用地役關係。而本件系爭土地係
        於81年起始經開闢道路供公眾通行使用，在此之前並非
        道路等情，已如前述，足見系爭土地供作道路使用，並
        無年代久遠一般人無復記憶其確實起始之情形，與公用
        地役關係之成立要件有間。故本件與前述臺中高等行政
        法院107年度訴更一字第9號判決中所依據之基礎事實（
        即爭訟土地是否已成立公用地役關係），於個案事實即
        有顯著不同，尚難比附援引之。
　　　⑶又其中最高行政法院106年判字第368號判決，則係認定
        該案爭訟土地自45年起均供作彰化市西門大排排水溝渠
        使用，縱嗣後於其上加溝蓋並將路面舖設成道路，93年
        變更為綠園道用地，仍未減其供作彰化市西門大排排水
        溝渠之功能，而認該案爭訟土地無論是否合乎公用地役
        法律關係之條件，其於45年間供作彰化市西門大排排水
        溝渠時，該地所有權人已因無法使用土地致其權益於斯
        時即受有損害，而省府住都局僅將彰化市西門大排排水
        溝渠加蓋併與溝渠兩側之通路闢為道路，以增加系爭土
        地兼具排水與通行之交通功能，並無改變系爭土地之所
        有權人因該案爭訟土地供作彰化市西門大排排水溝渠而
        無法使用系爭土地之事實，故該案上訴人無法使用土地
        之所受損害，與省府住都局施作系爭工程間，並無相當
        因果關係等情。上開判決所依據之個案事實，與本件系
        爭土地並未成立公用地役法律關係，且在新化鎮公所鋪
        設道路前，並非供道路使用而係有私人建物位於其上等
        節，均有不同，故被告所舉上開實務見解，亦難作為有
        利於被告之認定。
　㈣關於原告得向被告請求相當於租金之不當得利：
　　⒈按無法律上之原因而受利益，致他人受損害者，應返還其
      利益，雖有法律上之原因，而其後已不存在者，亦同，民
      法第179條定有明文。次按依不當得利之法則請求返還不
      當得利，以無法律上之原因而受利益，致他人受有損害為
      其要件，故其得請求返還之範圍，應以對方所受之利益為
      度，非以請求人所受損害若干為準，無權佔有他人土地，
      可能獲得相當於租金之利益，為社會通常之觀念（最高法
      院61年台上字第1695號判決意旨參照）。又按相當租金之
      不當得利計算標準，應參酌土地法第105條、第97條第1項
      規定，予以計算較為客觀公允。再按城市地方租用房屋之
      租金，以不超過土地及建築物申報總價額年息10％為限，
      而前開規定於租用基地建築房屋之情形準用之，土地法第
      97條第1項、第105條分別定有明文。另土地法第97條第1
      項規定所謂之土地價額，依同法施行細則第25條之規定，
      係指法定地價而言。依同法第148條規定，係指土地所有
      權人依土地法所申報之地價，在平均地權條例施行區域，
      係指土地所有權人於地政機關舉辦規定地價或重新規定地
      價時，於公告申報地價期間內自行申報之地價，如土地所
      有權人未於公告期間申報地價者，即以公告地價80％為其
      申報地價，平均地權條例第16條亦有明文。
　　⒉系爭土地為原告與其他共有人所共有，原告之應有部分分
      別如附表所示，有系爭土地謄本附卷可參（見營簡調字卷
      第43至47頁），被告占用系爭土地，且未提出其有何占用
      系爭土地之正當權源，則被告受有占有系爭土地之利益，
      致原告受有無法使用系爭土地之損害，屬不當得利，依上
      說明，原告請求被告給付自105年1月1日起至109年12月31
      日止共5年間相當於租金之不當得利，即屬有據。而系爭
      土地目前均為臺南市新化區竹林路之範圍，竹林路為雙向
      僅有一車道之道路，系爭土地南側之同段490地號土地為
      竹林路及長青街之交岔口，自該交岔口再往南約150公尺
      ，可抵達新化區中山路。系爭土地所在周圍有數間1層之
      磚造平方或鐵皮屋，以及數間二至四層之住家，另其中一
      間4樓建物之一樓是服飾店等情，有現場照片、Google街
      景照片列印資料附卷可參（見營簡調字卷第53頁、本院卷
      第187至188頁），並為兩造所不爭執。又系爭土地於105
      年至108年間之公告地價為每平方公尺8,500元，於109年
      間公告地價為每平方公尺8,600元，有公告土地地價查詢
      資料附卷可參（見營簡調字卷第57至61頁），依前揭平均
      地權條例第16條規定以公告地價80％為申報地價，則系爭
      土地於105年至108年間之申報地價為每平方公尺6,800元
      ，於109年間之申報地價為每平方公尺6,880元。本院審酌
      系爭土地申報地價之數額、坐落位置、經濟用途、工商業
      繁榮之程度、使用狀況等情綜合判斷，認以系爭土地申報
      地價之年息6％計算相當於租金之不當得利，應屬妥適。被
      告辯稱計算系爭土地租金之標準應依照財政部所公布之土
      地之當地一般租金標準即依土地申報地價之5％計算（見本
      院卷第141頁），則屬偏低，尚無可採。依此計算，被告
      應給付原告之不當得利金額如附表所示（計算式詳如附表
      ）。
　　⒊按給付無確定期限者，債務人於債權人得請求給付時，經
      其催告而未為給付，自受催告時起，負遲延責任。其經債
      權人起訴而送達訴狀，或依督促程序送達支付命令，或為
      其他相類之行為者，與催告有同一之效力。遲延之債務，
      以支付金錢為標的者，債權人得請求依法定利率計算之遲
      延利息。應付利息之債務，其利率未經約定，亦無法律可
      據者，週年利率為百分之5，民法第229條第2項、第233條
      第1項前段及第203條定有明文。查本件原告對於被告之不
      當得利請求權，屬於給付未有確定期限之金錢債權，而原
      告之起訴狀繕本係於110年2月25日送達被告，有本院送達
      證書在卷可參（見調字卷第33頁），則原告分別請求被告
      給付如附表所示之金額，及均自起訴狀繕本送達被告之翌
      日即110年2月26日起至清償日止，按週年利率5％計算之法
      定遲延利息，於法有據，應予准許。逾此範圍之請求，則
      無理由，應予駁回。
六、綜上所述，原告依民法第179條規定，請求被告分別給付如
    附表所示之金額，及均自起訴狀繕本送達被告之翌日即110
    年2月26日起至清償日止，按週年利率5％計算之法定遲延利
    息，為有理由，應予准許。逾此範圍之請求，則無理由，應
    予駁回。
七、本判決係就民事訴訟法第427條第1項所定訴訟適用簡易程序
    所為被告部分敗訴之判決，依同法第389條第1項第3款之規
    定，就原告勝訴部分，應依職權宣告假執行。另被告陳明願
    供擔保，請求宣告免為假執行，經核無不合，爰酌定相當擔
    保金額准許之。
八、本件事證已臻明確，兩造其餘主張陳述及攻擊防禦方法，經
    本院審酌後，認均不影響本件判決結果，爰不一一論述，併
    此敘明。
九、訴訟費用負擔之依據：民事訴訟法第79條、民事訴訟法第85
    條第1項前段。
中    華    民    國   111    年    1     月    7     日
                      臺灣臺南地方法院臺南簡易庭
                              法  官  余玟慧
以上正本係照原本作成　　　　　　　　　　　　　　　　　
如不服本判決，應於送達後20日內，向本院提出上訴狀並表明上
訴理由，如於本判決宣示後送達前提起上訴者，應於判決送達後
20日內補提上訴理由書（須附繕本），如委任律師提起上訴者，
應一併繳納上訴審裁判費。
【附表】
編 號 原告姓名 應有部分 比例 105年1月1日至108年12月31日之不當得利（此段期間系爭土地申報地價為每平方公尺6,800元《以公告地價八成計算》，元以下四捨五入） 109年1月1日至109年12月31日之不當得利（此段期間系爭土地申報地價為每平方公尺6,880元，元以下四捨五入） 應給付金額（新臺幣） 免為假執行金額（新臺幣） 1 蘇宗邦 400分之32 6,800元×169.07平方公尺×32/400（應有部分比例）×6％（週年利率）×4年＝22,074元 6,880元×169.07平方公尺×32/400（應有部分比例）×6％（週年利率）×1年＝5,583元 27,657元 27,657元 2 蘇林水錦 900分之131 6,800元×169.07平方公尺×131/900（應有部分比例）×6％（週年利率）×4年＝40,162元 6,880元×169.07平方公尺×131/900（應有部分比例）×6％（週年利率）×1年＝10,159元 50,321元 50,321元 3 蘇如蘭 36分之5 6,800元×169.07平方公尺×5/36（應有部分比例）×6％（週年利率）×4年＝38,323元 6,880元×169.07平方公尺×5/36（應有部分比例）×6％（週年利率）×1年＝9,693元 48,016元 48,016元 4 蘇友章 400分之32 6,800元×169.07平方公尺×32/400（應有部分比例）×6％（週年利率）×4年＝22,074元 6,880元×169.07平方公尺×32/400（應有部分比例）×6％（週年利率）×1年＝5,583元 27,657元 27,657元 5 陳慶彥（持有期間105年1月1日至106年12月11日） 4分之1 6,800元×169.07平方公尺×1/4（應有部分比例）×6％（週年利率）×（1年＋344/365）＝33,498元  33,498元 33,498元 6 蘇瑞漢（持有期間106年12月12日起至109年12月31日） 4分之1 6,800元×169.07平方公尺×1/4（應有部分比例）×6％（週年利率）×（2年＋19/366）＝35,386元 6,880元×169.07平方公尺×1/4（應有部分比例）×6％（週年利率）×1年＝17,448元 52,834元 52,834元 
中　　華　　民　　國　　111 　年　　1 　　月　　12　　日
                                  書記官  于子寧